【裁判字號】    99,訴,164
【裁判日期】    990615
【裁判案由】    毒品危害防制條例
【裁判全文】
臺灣宜蘭地方法院刑事判決               99年度訴字第164號
公  訴  人  臺灣宜蘭地方法院檢察署檢察官
被      告  甲○○
上列被告因違反毒品危害防制條例案件，經檢察官提起公訴（99
年度毒偵字第178、196號），經本院裁定進行簡式審判程序，爰
不經通常審判程序判決如下：
    主  文
甲○○犯施用第一級毒品罪，累犯，處有期徒刑拾月；又犯施用
第一級毒品罪，累犯，處有期徒刑拾月。應執行有期徒刑壹年伍
月。
    事  實
一、甲○○前因施用毒品案件，經本院以88年度毒聲字第383號
    裁定送觀察、勒戒，於民國88年8月9日執行完畢後，認無繼
    續施用毒品傾向，由臺灣宜蘭地方法院檢察署檢察官以88年
    度偵字第2746、3087號、88年度偵緝字第287號為不起訴處
    分確定；又因施用毒品案件，經本院於93年11月30日，以93
    年度訴字第315號刑事判決判處有期徒刑10月，於96年1月7
    日執行完畢出監；再因多次施用毒品犯行，先後經本院以97
    年度訴字第167號刑事判決判處有期徒刑1年，嗣經臺灣高等
    法院以97年度上訴字第4847號刑事判決駁回上訴確定、本院
    以97年度訴字第334號刑事判決判處有期徒刑9月確定、本院
    以97年度訴字第491號刑事判決判處有期徒刑1年確定、本院
    以98年度訴字第122號刑事判決判處有期徒刑10月確定、本
    院以98年度訴字第139號刑事判決判處有期徒刑1年5月確定
    、本院以98年度訴字第179號刑事判決判處有期徒刑10月確
    定、本院以98年度訴字第363號刑事判決判處有期徒刑1年確
    定、本院以98年度訴字第590號刑事判決判處有期徒刑10月
    確定。
二、詎甲○○猶不知悔改，基於施用第一級毒品海洛因（下稱海
    洛因）及第二級毒品甲基安非他命（下稱甲基安非他命）之
    犯意，而為下列行為：(一)於99年1月20日，在宜蘭縣頭城鎮
    ○○路○段301巷7號住處內，以用注射針筒注射之方式，同
    時施用海洛因及甲基安非他命1次；(二)於99年2月2日，在宜
    蘭縣頭城鎮○○路○段301巷7號住處內，以用注射針筒注射
    之方式，同時施用海洛因及甲基安非他命1次。嗣其先後於
    99年1月21日上午9時50分許、同年2月3日中午12時21分許為
    警採集尿液送鑑定之結果，均呈嗎啡及甲基安非他命陽性反
    應，始知悉上情。
三、案經宜蘭縣政府警察局礁溪分局、宜蘭分局報請臺灣宜蘭地
    方法院檢察署檢察官偵查起訴。
    理  由
一、訊據被告甲○○於本院審理中，對於上開施用毒品海洛因及
    甲基安非他命犯行均坦承不諱，且其為警先後於99年1月21
    日上午9時50分許、同年2月3日中午12時21分許採集尿液送
    鑑定之結果，均呈嗎啡及甲基安非他命陽性反應，有宜蘭縣
    政府警察局礁溪分局毒品犯罪嫌疑人尿液採驗作業管制紀錄
    、宜蘭縣政府警察局宜蘭分局毒品犯罪嫌疑人尿液採驗作業
    管制紀錄各1紙，及慈濟大學濫用藥物檢驗中心出具之檢驗
    總表2紙在卷可證，是被告之自白要與事實相符，足堪採信
    。又被告前因施用毒品案件，經本院以88年度毒聲字第383
    號裁定送觀察、勒戒，於88年8月9日執行完畢後，認無繼續
    施用毒品傾向，由臺灣宜蘭地方法院檢察署檢察官以88年度
    偵字第2746、3087號、88年度偵緝字第287號為不起訴處分
    確定；又因施用毒品案件，經本院以93年度訴字第315號刑
    事判決判處有期徒刑10月，於96年1月7日執行完畢出監；再
    因多次施用毒品犯行，先後經本院以97年度訴字第167號刑
    事判決判處有期徒刑1年，嗣經臺灣高等法院以97年度上訴
    字第4847號刑事判決駁回上訴確定、本院以97年度訴字第33
    4號刑事判決判處有期徒刑9月確定、本院以97年度訴字第49
    1號刑事判決判處有期徒刑1年確定、本院以98年度訴字第12
    2號刑事判決判處有期徒刑10月確定、本院以98年度訴字第
    139號刑事判決判處有期徒刑1年5月確定、本院以98年度訴
    字第179號刑事判決判處有期徒刑10月確定、本院以98年度
    訴字第363號刑事判決判處有期徒刑1年確定、本院以98年度
    訴字第590號刑事判決判處有期徒刑10月確定，有卷附臺灣
    高等法院被告前案紀錄表可參。依上所述，本件事證明確，
    被告施用毒品犯行堪以認定，應依法論科。
二、查海洛因、甲基安非他命分別為毒品危害防制條例第2條第2
    項第1、2款所規定之第一、二級毒品，不得擅自施用，核被
    告前開施用海洛因、甲基安非他命之行為，分別係犯毒品危
    害防制條例第10條第1項施用第一級毒品罪，及同條第2項施
    用第二級毒品罪。被告施用行為前持有海洛因、甲基安非他
    命之低度行為，分別為其施用之高度行為所吸收，均不另論
    罪。被告以一施用行為，同時施用海洛因及甲基安非他命，
    為想像競合犯，應從一重依施用第一級毒品罪論處。被告所
    犯上開施用第一級毒品罪2罪，犯意各別，行為互殊，應予
    分論併罰。查被告前因施用毒品案件，經本院以以93年度訴
    字第315號刑事判決判處有期徒刑10月，於96年1月7日執行
    完畢出監，有卷附臺灣高等法院被告前案紀錄表可按，其受
    有期徒刑之執行完畢，5年內再犯法定刑有期徒刑以上之上
    開2罪，為累犯，均依法加重其刑。爰審酌被告前經毒品危
    害防制條例觀察、勒戒程序，再經本院就其多次施用毒品犯
    行判處有期徒刑後，竟再犯本件施用毒品犯行，惟念其坦承
    犯行，態度良好及施用情形等一切情狀，就其所犯上開2罪
    分別量處如主文所示之刑，並定其應執行之刑，以示懲儆。
據上論斷，應依刑事訴訟法第273條之1第1項、第299條第1項前
段，毒品危害防制條例第10條第1項、第2項，刑法第11條前段、
第47條第1項、第55條，判決如主文。
本案經檢察官陳嘉瑜到庭執行職務
中    華    民    國    99    年    6     月    15    日
                  刑事第四庭  法  官  辜漢忠
以上正本證明與原本無異。
如不服本判決應於收受送達後十日內向本院提出上訴書狀，並應
敘述具體理由；其未敘述上述理由者，應於上訴期間屆滿後二十
日內向本院補提理由書(均須按他造當事人之人數附繕本)「切勿
逕送上級法院」。
                              書記官  林詩綺
中    華    民    國    99    年    6     月    17    日
附錄本案論罪科刑法條：
毒品危害防制條例第10條
施用第一級毒品者，處 6 月以上 5 年以下有期徒刑。
施用第二級毒品者，處 3 年以下有期徒刑。

司法院資訊處製作；財團法人民間司法改革基金會備份。
